臺灣臺北地方法院民事判決
110年度訴字第6480號
原      告  台新國際商業銀行股份有限公司

法定代理人  尚瑞強


訴訟代理人  鍾德暉
被      告  林惠心
上列當事人間請求清償借款事件，經臺灣新北地方法院移送前來
（110年度訴字第1964號），本院於民國111年1月19日言詞辯論
終結，判決如下：
    主  文
被告應給付原告新臺幣肆萬貳仟壹佰零參元，及如附表編號一所
示之利息。
被告應給付原告新臺幣肆萬柒仟伍佰陸拾肆元，及如附表編號二
所示之利息。
被告應給付原告新臺幣參拾壹萬柒仟參佰捌拾元，及如附表編號
三所示之利息與違約金。
訴訟費用（除減縮部分外）由被告負擔。
    事實及理由
壹、程序方面：
一、按訴狀送達後，原告不得將原訴變更或追加他訴，但擴張或
    減縮應受判決事項之聲明者，不在此限，民事訴訟法第255
    條第1項但書第3款定有明文。查本件原告原聲明請求：㈠被
    告應給付原告新臺幣（下同）4萬2,103元，及自民國95年7
    月7日起至104年8月31日止，按年息百分之20計算之利息，
    及自104年9月1日起至清償日止，按年息百分之15計算之利
    息。㈡被告應給付原告17萬5,961元，及其中4萬7,564元自11
    0年4月21日起至清償日止，按年息百分之15計算之利息。㈢
    被告應給付原告31萬7,380元，及自95年5月26日起至清償日
    止，按年息百分之12.5計算之利息，並自95年6月26日起至
    清償日止，逾期在6個月以內者，按上開利率之百分之10，
    逾期超過6個月者，按上開利率百分之20計算之違約金；嗣
    迭經更正其訴之聲明，最終於本院111年1月19日言詞辯論期
    日確定其訴之聲明為如後述（見本院卷第163頁至第164頁）
    ，核原告上開所為，係屬減縮應受判決事項之聲明，合於前
    揭法律規定，應予准許。
二、次按言詞辯論期日，當事人之一造不到場者，除有民事訴訟
    法第386條所列之各款情形外，法院得依到場當事人之聲請
    ，由其一造辯論而為判決，此觀民事訴訟法第385條第1項前
    段、第386條規定意旨即明。查本件被告經合法通知，未於
    言詞辯論期日到場，亦核無民事訴訟法第386條所列各款情
    形，爰依原告之聲請，由其一造辯論而為判決。　　
貳、實體方面：
一、原告起訴主張：
　㈠現金卡部分：被告於94年1月間向原告申請現金卡信用貸款即
    「Story生活故事現金卡信用貸款」，依兩造間Story生活故
    事現金卡信用貸款約定書（下稱系爭現金卡契約）第1條及
    第5條之約定，被告得以金融卡提款或轉帳方式動撥貸款額
    度之現金，惟應於每月繳款截止日依約繳納每月應還之金額
    。詎被告僅繳納本息至95年6月7日，事後雖於110年7月27日
    陸續繳款，僅能抵充費用及自95年6月8日起至同年月17日止
    之利息，尚餘本金4萬2,103元未清償，復依系爭現金卡契約
    第8條之約定，如被告遲延還本或付息時，自應付還本日或
    付息日之翌日起算至清償日止，依年息百分之20計算遲延利
    息，倘有債務視為全部到期時，則自債務全部之應付還款日
    （到期日）起至清償日止，按年息百分之20計算遲延利息，
    嗣因銀行法第47條之1於104年9月1日修正施行，故後續利息
    利率改以年息百分之15計算，再依系爭現金卡契約第9條之
    約定，被告已喪失期限利益，債務視為全部到期，被告依約
    除應清償上開積欠之本金4萬2,103元外，並應給付如附表編
    號1所示之利息。
　㈡信用卡部分：被告於94年1月間向原告申辦信用卡，依兩造間
    信用卡會員約定條款（下稱系爭信用卡契約）之約定，被告
    得於信用卡授權額度範圍內在特約商店記帳消費，但所生應
    付帳款，應於繳款截止日前清償或以循環信用方式繳付最低
    應繳金額，且依系爭信用卡契約第16條之約定，循環信用利
    息之計算方式，係將每筆得計入循環信用本金之帳款，自各
    筆帳款入帳日（實際墊款日）起，就該帳款之金額以持卡人
    電腦評分結果所訂定之差別利率年息（最高百分之20，日息
    萬分之5.479）逐日計算至該筆帳款結清之日止，且如有未
    繳付最低應繳金額或所繳付款項未達最低應繳金額者，循環
    信用利息即調整為年息百分之20，惟因銀行法第47條之1於1
    04年9月1日修正施行，故後續利息利率改以年息百分之15計
    算。詎被告於95年6月間繳款後未再依約按期繳款，截至轉
    催日即95年10月25日止，尚餘本金4萬7,564元未清償，復依
    系爭信用卡契約第24條之約定，被告已喪失期限利益，被告
    依約除應清償上開積欠之本金4萬7,564元外，並應給付如附
    表編號2所示之利息。
　㈢信用貸款部分：被告於93年8月間向原告申請信用貸款，借款
    金額為39萬元，兩造並簽立信用貸款借據暨約定書（下稱系
    爭信用貸款契約），約定借款期間自93年8月26日起至100年
    8月26日止，還款方式為自撥款日起，每月為1期，共分84期
    ，按年金法計算月付金，借款利率第1期至第6期，按年息百
    分之6固定計息，第7期至第84期，按年息百分之12.5固定計
    息，如遲延還本或付息時，本金自到期日起（分期攤還者自
    約定攤還日起），利息自約定繳息日起，除按各借款約定利
    率計算外，逾期在6個月以內部分，按屆期時利率之百分之1
    0，逾期超過6個月部分，按屆期時利率之百分之20加付違約
    金。詎被告僅繳納本息至95年5月26日，其後即未再依約還
    款，尚餘本金31萬7,380元未清償，依系爭信用貸款契約第6
    條之約定，被告已喪失期限利益，債務視為全部到期，應即
    償還上開積欠之本金31萬7,380元及如附表編號3所示之利息
    與違約金。
  ㈣綜上所述，爰依系爭現金卡契約、系爭信用卡契約、系爭信
    用貸款契約之法律關係提起本件訴訟，並聲明：
  1.被告應給付原告4萬2,103元，及如附表編號1所示之利息。
  2.被告應給付原告4萬7,564元，及如附表編號2所示之利息。
  3.被告應給付原告31萬7,380元，及如附表編號3所示之利息與
    違約金。
  4.訴訟費用由被告負擔。　　
二、本件被告經合法通知，未於言詞辯論期日到場，亦無提出書
    狀為任何聲明或陳述。
三、按稱消費借貸者，謂當事人一方移轉金錢或其他代替物之所
    有權於他方，而約定他方以種類、品質、數量相同之物返還
    之契約；消費借貸之借用人應於約定期限內，返還與借用物
    種類、品質、數量相同之物；遲延之債務，以支付金錢為標
    的者，債權人得請求依法定利率計算之遲延利息，但約定利
    率較高者，仍從其約定利率；當事人得約定債務人於債務不
    履行時，應支付違約金，民法第474條第1項、第478條前段
    、第233條第1項、第250條第1項分別定有明文。經查，本件
    原告主張之前開事實，業據其提出系爭現金卡契約暨申請書
    、帳務查詢明細、催收帳卡查詢、現金卡交易紀錄、債權計
    算書、系爭信用卡契約暨申請書、客戶帳務查詢、帳務查詢
    明細、本金利息簡易計算表、系爭信用貸款契約、帳戶還款
    明細、催收帳卡查詢等資料為證（見支付命令卷第9頁至第1
    2頁、第18頁至第21頁、本院卷第53頁至第107頁、第133頁
    至第135頁），而被告已於相當時期受合法通知，就原告主
    張之事實，既未於言詞辯論期日到場，亦無提出書狀為任何
    爭執，依民事訴訟法第280條第3項準用同條第1項規定，視
    同對於原告主張之事實自認，是堪信原告上開主張為真實。
    從而，原告依系爭現金卡契約、系爭信用卡契約、系爭信用
    貸款契約之法律關係，請求被告應給付如附表所示尚未清償
    之本金、利息與違約金，自屬有據。
四、綜上所述，原告依系爭現金卡契約、系爭信用卡契約、系爭
    信用貸款契約之法律關係，請求被告給付如主文第1項至第3
    項所示之本金、利息與違約金，為有理由，應予准許。
五、本件事證已臻明確，原告其餘主張、陳述及所提之證據暨攻
    擊防禦方法，經本院斟酌後，核與本件判決結果不生影響，
    爰不一一論述，附此敘明。
六、訴訟費用負擔之依據：民事訴訟法第78條。　　
中　　華　　民　　國　　111 　年　　1 　　月　　21　　日
                  民事第五庭    法　官　王唯怡
以上正本係照原本作成。
如對本判決上訴，須於判決送達後20日內向本院提出上訴狀。如
委任律師提起上訴者，應一併繳納上訴審裁判費。
中　　華　　民　　國　　111 　年　　1 　　月　　21　　日
                                書記官  鞠云彬

附表：　　　　　　　　　　　　　　　　　
編 號 帳務種類 本  金 （新臺幣） 利  息          違 約 金     計算期間 利 率   計算期間  計算方式 1. 現金卡 4萬2,103元 自95年7月18日起至104年8月31日止 年息百分之20 無     自104年9月1日起至清償日止 年息百分之15   2. 信用卡 4萬7,564元 95年10月26日起至104年8月31日止 年息百分之20            無     自104年9月1日起至清償日止 年息百分之15   3. 信用貸款 31萬7,380元 自95年5月27日起至清償日止 年息百分之12.5 自95年6月28日起至清償日止 逾期在6個月以內者，按左列利率之百分之10，逾期超過6個月者，按左列利率之百分之20計算，每次違約狀態最高連續收取期數為9期。